臺灣高等法院民事裁定　　　　　　　　 100年度聲再字第41號
聲　請　人　黃永金
兼　代理人　佟大為
上列聲請人因與相對人臺北市士林地政事務所、陳思銘、葉雲特
、賴似蘭間損害賠償聲明異議事件，對於中華民國100年5月12日
本院99年度聲字第344號確定裁定，聲請再審，本院裁定如下：
  主  文
聲請駁回。
聲請訴訟費用由聲請人負擔。
  事實及理由
一、按再審之訴不合法者，法院應以裁定駁回之。再審之訴，應
    於30日之不變期間內提起。前項期間，自判決確定時起算，
    判決於送達前確定者，自送達時起算；其再審之理由發生或
    知悉在後者，均自知悉時起算。民事訴訟法第502條第1項、
    第500條第1項、第2項分別定有明文。又提起再審之訴，依
    民事訴訟法第501條第1項第4款之規定，應表明再審之理由
    及關於再審理由並遵守不變期間之證據，此為必須具備之程
    序，如主張其再審理由知悉在後者，應就所主張之事實負舉
    證之責任，其未記載遵守不變期間之證據者，毋庸命其補正
    ，即得逕以裁定駁回之（最高法院93年度臺抗字第9號裁定
    參照）；且此規定於對確定裁定聲請再審者，亦有準用，民
    事訴訟法第507條定有明文。
二、經查，本件聲請人係針對民國（下同）100年5月12日本院99
    年度聲字第344號確定裁定（下稱原確定裁定），聲請再審
    ，此由聲請人於100年8月22日所提之聲請狀狀首及聲請再審
    II之聲明（見本院卷第1、2頁），堪以認定；又上開聲請狀
    之聲請再審II之理由7.「．．．．高院耗時近4個月，方於1
    00年5月12日做出裁定（99年度聲字第344號），上揭對此裁
    定聲請再審II之理由從未於以前之異議提及。又聲請人對此
    裁定未提起抗告，所提起之『聲請再審』因未具理由已為高
    院100年6月21日裁定駁回（應為100年6月22日之誤載，見本
    院卷第23頁本院100年度聲再字第32號裁定）．．．．」（
    見本院卷第7頁），可知聲請人早已對原確定裁定聲請再審
    ，並為100年6月22日本院100年度聲再字第32號裁定駁回其
    聲請，足認聲請人早於100年6月22日前已收受原確定裁定，
    否則如何得對之聲請再審？惟聲請人遲至100年8月22日始以
    原確定裁定有民事訴訟法第496條第1項第1、4款規定之再審
    事由，聲請本件再審，顯已逾30日之不變期間，復未表明遵
    守不變期間之證據，揆諸前開說明，聲請人所為本件再審之
    聲請，顯不合法，應予駁回。
三、據上論結，本件再審之訴為不合法，爰裁定如主文。
中    華    民    國   100    年    9     月    29    日
                  民事第十五庭
                      審判長法  官  林恩山
                            法  官  方彬彬
                            法  官  郭松濤
正本係照原本作成。
如不服本裁定應於送達後10日內向本院提出抗告狀，並繳納抗告
費新臺幣1,000元。
中    華    民    國   100    年    9     月    30    日
                            書記官  方素珍